Config:
  hfst:
    Gen: ../../../src/generator-gt-norm.hfst
    Morph: ../../../src/analyser-gt-norm.hfst
  xerox:
    Gen: ../../../src/generator-gt-norm.xfst
    Morph: ../../../src/analyser-gt-norm.xfst
    App: lookup

Tests:

# todo:
# Proofread the gold standard (below)
# Then: run analyser, then correct. 


  Adjective - čââʹlmteʹm e-stem: # Adjective 'poor-sighted/huononäköinen'  - full paradigm
     čââʹlmtem+A+Attr: čââʹlmteʹmes
     čââʹlmtem+A+Sg+Nom: čââʹlmtem
     čââʹlmtem+A+Sg+Gen: čââʹlmteeʹm
     čââʹlmtem+A+Sg+Acc: čââʹlmteeʹm
     čââʹlmtem+A+Sg+Ill: čââʹlmtemma
     čââʹlmtem+A+Sg+Loc: čââʹlmteeʹmest
     čââʹlmtem+A+Sg+Com: čââʹlmteeʹmin
     čââʹlmtem+A+Ess: čââʹlmteeʹmen
     čââʹlmtem+A+Par: čââʹlmteeʹmed
     čââʹlmtem+A+Sg+Abe: [čââʹlmteeʹmtaa, čââʹlmteeʹmtää]
     čââʹlmtem+A+Pl+Nom: čââʹlmteeʹm
     čââʹlmtem+A+Pl+Gen: čââʹlmteeʹmi
     čââʹlmtem+A+Pl+Acc: čââʹlmteeʹmid
     čââʹlmtem+A+Pl+Ill: čââʹlmteeʹmid
     čââʹlmtem+A+Pl+Loc: čââʹlmteeʹmin
     čââʹlmtem+A+Pl+Com: čââʹlmteeʹmivuiʹm
     čââʹlmtem+A+Pl+Abe: [čââʹlmteeʹmitaa, čââʹlmteeʹmitää]
